臺灣臺南地方法院刑事判決
110年度交易字第961號
公  訴  人  臺灣臺南地方檢察署檢察官
被      告  鄭力瑋


上列被告因公共危險案件，經檢察官提起公訴（110 年度偵字第
19319 號），嗣被告於準備程序就被訴事實為有罪之陳述，經合
議庭裁定由受命法官獨任行簡式審判程序，判決如下：
    主  文
丙○○犯駕駛動力交通工具而吐氣所含酒精濃度達每公升零點二五
毫克以上之罪，累犯，處有期徒刑柒月。
    事  實
一、丙○○於民國110 年9 月9 日晚間7 時至同日晚間7 時15分許
    ，在臺南市○○區○○路0 段000 號「迦奇國際物流有限公司」
    停車場飲用啤酒，明知飲酒後已達不得駕駛動力交通工具之
    程度，仍於同日晚間7 時15分許，基於酒後駕駛動力交通工
    具之犯意，自該處駕駛車牌號碼000-0000號自用小客車上路
    。嗣於同日晚間7 時42分許，行經臺南市○○區○○路000 巷00
    0 號前時，因駕車不慎，與駕駛車牌號碼000-000 號普通重
    型機車之乙○○○發生擦撞事故，致乙○○○受傷，丙○○未停留現
    場（所涉過失傷害、肇事逃逸部分，另行偵辦中），繼續駛
    至臺南市東區裕農路與裕農五街路口處時，因車輛故障停在
    道路中央久未行駛（起訴意旨誤載為因不勝酒力於路口停等
    紅燈時昏睡，應予更正），為警攔查，發覺其散發酒氣，並
    於同日晚間7 時55分許，測得其吐氣所含酒精濃度達每公升
    0.65毫克，始悉上情。
二、案經臺南市政府警察局第一分局報告臺灣臺南地方檢察署檢
    察官偵查起訴。
    理  由
壹、程序事項：
　　本件被告丙○○所犯者，非為死刑、無期徒刑、最輕本刑為3 
    年以上有期徒刑之罪，亦非高等法院管轄第一審案件，其於
    準備程序進行中，就被訴事實為有罪之陳述（本院卷第45頁
    ），經依法告知其簡式審判程序之旨，並聽取當事人之意見
    後，合議庭爰依刑事訴訟法第273 條之1 第1 項之規定，裁
    定進行簡式審判程序。且依刑事訴訟法第273 條之2 規定，
    不受同法第159 條第1 項、第161 條之2 、第161 條之3 、
    第163 條之1 及第164 條至第170 條所規定證據能力認定及
    調查方式之限制，合先敘明。
貳、實體事項：
一、認定事實所憑之證據及理由：
　　上開犯罪事實業據被告於警詢、偵訊、準備及審理程序中均
    坦承不諱（警卷第1 頁至第4 頁，偵卷第25頁至第27頁，本
    院卷第45頁、第50頁、第53頁至第54頁），核與證人乙○○○
    於警詢中之證述情節大致相符（偵卷第81頁至第87頁），並
    有臺南市政府警察局第一分局道路交通事故當事人酒精測定
    紀錄表、財團法人台灣商品檢測驗證中心呼氣酒精測試器檢
    定合格證書、臺南市政府警察局舉發違反道路交通事件通知
    單、車輛詳細資料報表、國立成功大學醫學院附設醫院中文
    診斷證明書、員警職務報告各1 份在卷可稽（警卷第5 頁至
    第9 頁、第27頁，偵卷第89頁，本院卷第27頁），足認被告
    上開任意性之自白與事實相符，應可採信。本件事證明確，
    被告犯行洵堪認定，應予依法論科。
二、論罪科刑：
　㈠核被告所為，係犯刑法第185 條之3 第1 項第1 款之駕駛動
    力交通工具而吐氣所含酒精濃度達每公升0.25毫克以上之罪
    。
　㈡被告前因酒後駕車之公共危險案件，經本院以106 年度交簡
    字第2171號判決判處有期徒刑6 月確定，於106 年9 月22日
    易科罰金執行完畢（下稱前案）等情，有臺灣高等法院被告
    前案紀錄表1 份在卷可參（本院卷第59頁至第64頁），其於
    受前案徒刑之執行完畢後，5 年以內故意再犯本件有期徒刑
    以上之罪，核與刑法第47條第1 項所定累犯之要件相符。衡
    酌上開前案與本案之犯罪類型、態樣、手段及所侵害法益均
    相同，足認被告未因前案徒刑之執行完畢而有所警惕，本案
    犯罪之責任非難程度應予提升，且依本案犯罪情節，並無應
    量處法定最低刑度之情形，即使依累犯規定加重其法定最低
    本刑，亦不致使行為人所承受之刑罰超過其所應負擔之罪責
    ，即無司法院釋字第775 號解釋意旨所指應裁量不予加重最
    低本刑，否則將致罪刑不相當之情形，爰依刑法第47條第1 
    項規定，加重其刑。
　㈢爰以行為人之責任為基礎，審酌被告明知酒精成分對人之意
    識、控制能力具有不良影響，超量飲酒後會導致對周遭事務
    之辨識及反應能力較平常狀況薄弱，竟然不知謹慎，於飲酒
    後吐氣酒精濃度達每公升0.65毫克之酒醉情況下，猶駕駛自
    用小客車行駛於公眾往來之道路，肇事發生交通事故，並致
    他人受有非屬輕微之傷勢，有國立成功大學醫學院附設醫院
    中文診斷證明書存卷可按（偵卷第89頁），足認對於公眾生
    命財產安全所生之危害甚鉅。又被告除前已論以累犯之案件
    外，另有因公共危險、違反毒品危害防制條例等案件，經法
    院論罪科刑之紀錄，有臺灣高等法院被告前案紀錄表1 份在
    卷可佐（本院卷第59頁至第64頁）。惟念被告犯後坦承犯行
    ，態度尚可，兼衡其於審理中自承為高職肄業之智識程度，
    離婚、育有1 女（尚未成年），現從事物流業大貨車司機工
    作，每月收入平均約新臺幣（下同）4 萬多元，並與父母、
    女兒同住之家庭生活及經濟狀況（本院卷第55頁）等一切情
    狀，量處如主文所示之刑。
據上論斷，依刑事訴訟法第273 條之1 第1 項、第299 條第1 項
前段，刑法第185 條之3 第1 項第1 款、第47條第1 項，刑法施
行法第1 條之1 第1 項，判決如主文。
本案經檢察官高振瑋提起公訴，檢察官甲○○到庭執行職務。
中　　華　　民　　國　　110 　年　　11　　月　　30　　日
                  刑事第一庭  法  官  陳品謙
以上正本證明與原本無異。
如不服本判決應於收受本判決後20日內向本院提出上訴書狀，並
應敘述具體理由。其未敘述上訴理由者，應於上訴期間屆滿後20
日內向本院補提理由書狀（均須按他造當事人之人數附繕本）「
切勿逕送上級法院」。 
　　　　　　　　　　　　　　  書記官  趙建舜
中　　華　　民　　國　　110 　年　　11　　月　　30　　日

附錄本案論罪科刑法條：
中華民國刑法第185 條之3 第1 項第1 款
駕駛動力交通工具而有下列情形之一者，處2 年以下有期徒刑，
得併科20萬元以下罰金：
一、吐氣所含酒精濃度達每公升0.25毫克或血液中酒精濃度達百
    分之0.05以上。